# 单项目安全生产费是否可以为负数？

提问人：沙漠旅者 时间：2016-12-07 16:17:15
陈版主您好，对建筑公司下设几个项目账套，每个项目 按照完工百分比确认收入，安全生产费以收入为基数进行确认。因为刚开工项目安全预防支出金额较大，而施工量较少，收入确人金额有限，安全生产费计提数小于使用数，到项目后期，工程量增加，收入确认增加，而大额安全支出已在项目开工时支付，所以计提的安全生产费远大于使用数，项目结束安全生产费大量剩余。未了避免该问题，项目开工时将所有安全支出计入安全生产费，单个项目的安全生产费未负数，但是几个项目合并后，公司报表上安全生产费为正数。不知道企业这样处理是否正确？这种分项目的企业单个项目安全生产费为负数是否合理？

回答人：chenyiwei
我理解此问题没有明确规定。一般理解，安全生产是企业法人的责任，不同项目所计提的专项储备之间应可以在一定程度上调剂使用，但前提条件是不至于导致任何一个项目出现安全投入不足的情况。